!!!Møte i styringsgruppa 21.8.2006

Møte i styringsgruppa for Divvun-prosjektet

Tid: måndag 21. august, kl 10:30
Stad: Universitetet i Tromsø, Det humanistiske fakultet, møterom E-2003

* Sak 4/06 - Godkjenning av innkalling og saksliste
* Sak 5/06 - Revidert budsjett
* Sak 6/06 - Revidert prosjektplan
* Sak 7/06 - Nye stillingar
* Sak 8/06 - Lulesamisk orddeling
* Sak 9/06 - Status for finansieringsarbeidet for:
**    1) permanent driftsorganisasjon, og
**    2) sørsamisk stavekontroll
* Sak 10/06 - Eventuelt


!!!Sak 4

Godkjent

!!!Sak 5

Revidert budsjett godkjent med to nye stillingar, og forlenga til utgangen av 2007.

Pga sein prosjektstart ... [Kort grunngjeving]

!!!Sak 6

Revidert prosjektplan godkjent, jf Sak 5/06.

!!!Sak 7

Nye stillingar godkjent, jf Sak 5/06.

!!!Sak 8

Styret godkjenner at lulesamisk orddeling blir lagt til prosjektet. Grunngjeving.

!!!Sak 9

Ein permanent organisasjon vil vera eit godt utgangspunkt for ... sørsamisk, 

Organisering og finansiering må vera klar for 2008

Julie vil føra desse spørsmåla vidare til politisk behandling. Sjur skriv eit kort notat om utviklingsperspektiva:

* sørsamisk
* grammatikkontroll
* talesyntese
* intelligent søking
* intelligente ordbøker (risten.no med bøying)
* enkel maskinomsetjing, seinare meir avansert



!!!Sak 10

Neste møte: jan-feb, med demo i samband med rådsmøte i januar? Reklamejippo for prosjektet.
