!!!Møte i styringsgruppa - referat

Tid: 4.10.2005 kl. 09.00-12.00.

Sted: Sametingets møterom i Kautokeino.

Revidert saksliste:
* Sak 1/05 - Godkjenning av innkalling og saksliste
* Sak 2/05 - Kort orientering om prosjektet
* Sak 3/05 - Revidert prosjektplan
* Sak 4/05 - Gjennomgang av anbudsprosessen og utkast til spesifikasjon
* Sak 5/05 - Plan for permanent driftsorganisasjon
* Sak 6/05 - Prosjekt for sørsamisk stavekontroll
* Sak 7/05 - Eventuelt

Presentasjonsrunde: Sjur N. Moshagen, Bjørn Olav Megard (dept), Marit Nilsen (UiT), Anne Britt Hætta (SD, leiar), Per Edvard Klemetsen; til og med sak 2: team for Divvun: Marit Murud, Berit Karen Paulsen, Maaren Palismaa, Børre Gaup.

!!! Sak 1/05 - Godkjenning av innkalling og saksliste

1. innkalling sendt 31.8., med fem saker. Ny innkalling førre veka, med to nye saker: permanent driftsorganisasjon, og prosjekt for sørsamisk stavekontroll.

Innkalling godkjent.

Eventuelt: orientering om Unicode, CRIT locale.

!!! Sak 2/05 - Kort orientering om prosjektet

Per Edvard:

Godt med eit prosjekt utan store problem.

* korleis er det samiskspråklege samarbeidet og kompetansen?
** det store spørsmålet er
* korpusinnsamling: det norske kartverket "etter" det finske og svenske, samiske forlag, etc.
** __Davvi Girji__: forfattarforeininga: demo på styremøte; mot eigarane
** __NSI__:
** __Det finske sametinget__: har sagt ja, det same har Metsähallitus
** __NRK Sámeradio__: 
* Norge Digitalt: bør SD inn som partner?
** Bjørn Olav pratar med Øystein Johannessen om dei samiske stadnamna (og parallellføringar)

Gjennomgang av halvårsrekneskap.

!!! Sak 3/05 - Revidert prosjektplan

Godkjent.

!!! Sak 4/05 - Gjennomgang av anbudsprosessen og utkast til spesifikasjon

Prosessen: Godkjent: Datoane kan vurderast og justerast innanfor fyrste halvår 2006.

Kvalifiseringskriteria: godkjendt.

Utveljingskriterium:

Døyp om punkt 3 til leveringsdyktigheit, og inkl.

I punkt 5 inkl. langsiktigheit både mot SD og MS.

- Fjern vektinga av pris - det er ferdig skalert.
- innfør analoge skalaer, eller i det minste nokre delnivå.

Nytt utkast til styringsgruppa.

Ekspertar: Bjørn Olav og Anne Britt finn.

Leveransar: godkjent (men be Audun sjekka, sjekk InDesign)

Det må inn at dei ferdige produkta skal leggjast gratis ut på nettet, og at det er SD som har opphavsrett til alt (med unnatak av proprietær teknologi). Opsjon på nye produkt (jf sørsamisk). Treng vi ny utlysing? Sjekk! Det vil vi ikkje - vi vil ha kontinuitet, så skriv det inn. Kva med taleteknologi? Rett men ikkje plikt til å bruka same firma.

Legg inn brukartilbakemelding (brukarordlister i retur) som krav i kravspekken.

Sak 4 ferdig.

!!! Sak 5/05 - Plan for permanent driftsorganisasjon

Dersom nye personar (og det må vi delvis føresetja), bør start vera 1. juli 2007. Bør opp på plenum i desember, som ønske for 2007.

Godkjent.

!!! Sak 6/05 - Prosjekt for sørsamisk stavekontroll

Forslaget godkjent, og blir sendt vidare.

!!! Sak 7/05 - Eventuelt

!!Bjørn Olav Megard: Unicode og CLDR

Kort orientering om CLDR og standardisering.

!!Neste møte, budsjett for neste år

Budsjettet blir godkjent av leiar for styringsgruppa.

Neste møte: ca. februar, koordinert med tilbodsrunden.